#
# This file has been heavily changed by Björn Jacke to fit the affixes
# used in the german dictionary igerman98. You can assume almost every line
# as changed, seen from the original version from Geoff Kuenning. So
# it was not worth marking them all as changes.
#
# Copyright 1988, 1989, 1992, 1993, Geoff Kuenning, Granada Hills, CA
# All rights reserved.
#
# Redistribution and use in source and binary forms, with or without
# modification, are permitted provided that the following conditions
# are met:
#
# 1. Redistributions of source code must retain the above copyright
#    notice, this list of conditions and the following disclaimer.
# 2. Redistributions in binary form must reproduce the above copyright
#    notice, this list of conditions and the following disclaimer in the
#    documentation and/or other materials provided with the distribution.
# 3. All modifications to the source code must be clearly marked as
#    such.  Binary redistributions based on modified source code
#    must be clearly marked as modified versions in the documentation
#    and/or other materials provided with the distribution.
# 4. All advertising materials mentioning features or use of this software
#    must display the following acknowledgment:
#      This product includes software developed by Geoff Kuenning and
#      other unpaid contributors.
# 5. The name of Geoff Kuenning may not be used to endorse or promote
#    products derived from this software without specific prior
#    written permission.
#
# THIS SOFTWARE IS PROVIDED BY GEOFF KUENNING AND CONTRIBUTORS ``AS IS'' AND
# ANY EXPRESS OR IMPLIED WARRANTIES, INCLUDING, BUT NOT LIMITED TO, THE
# IMPLIED WARRANTIES OF MERCHANTABILITY AND FITNESS FOR A PARTICULAR PURPOSE
# ARE DISCLAIMED.  IN NO EVENT SHALL GEOFF KUENNING OR CONTRIBUTORS BE LIABLE
# FOR ANY DIRECT, INDIRECT, INCIDENTAL, SPECIAL, EXEMPLARY, OR CONSEQUENTIAL
# DAMAGES (INCLUDING, BUT NOT LIMITED TO, PROCUREMENT OF SUBSTITUTE GOODS
# OR SERVICES; LOSS OF USE, DATA, OR PROFITS; OR BUSINESS INTERRUPTION)
# HOWEVER CAUSED AND ON ANY THEORY OF LIABILITY, WHETHER IN CONTRACT, STRICT
# LIABILITY, OR TORT (INCLUDING NEGLIGENCE OR OTHERWISE) ARISING IN ANY WAY
# OUT OF THE USE OF THIS SOFTWARE, EVEN IF ADVISED OF THE POSSIBILITY OF
# SUCH DAMAGE.
#
#	Affix table for German
#
# This table is a another cut at a description of the common affixes found
# in the German language.  It is definitely not final.	This file should be
# considered as a strong suggestion and an example of how a proper affix file
# can be done.
# It is obvious from the experience of trying to build this file that a
# proper affix description must be done by a native speaker of the language;
# i.e. don't tinker with other peoples toys and tongues.
#
# It is also obvious that you better have some linguistic background,
# so teachers are welcome to join in!
#
# Some people (like me, Martin) try to do it without such a background and
# are having a hard time.  Have your "Duden" handy!
#
# Here's a record of flags used, in case you want to add new ones.
#
#            ABCDEFGHIJKLMNOPQRSTUVWXYZ       abcdefghijklmnopqrstuvwxyz
# Used:      **************************            *         **
#            ABCDEFGHIJKLMNOPQRSTUVWXYZ       abcdefghijklmnopqrstuvwxyz
# Available:			       
#
#
# [ Note: The flags   G, L, J, K, H and M   are the
#	  least used for now and may eventually disappear. ]
#
#
# PARTICULAR SETTINGS FOR ISPELL ARE NECESSARY !!!
# The default 32 MASKBITS for ispell are NOT SUFFICIENT. You
# need 64 MASKBITS now.
# Find out with `ispell -vv |grep MASKBITS' and eventually recompile
# it with appropriate settings.
#
# Here is a small example list of words.  You may enter
# them to "ispell -d some-german.hash -e" to see them expanded.
# ( The command
#	echo "ttttt" > tmp; buildhash tmp -l german.aff some-german.hash
#   can build an empty german dictionary for you. )
#
# A"gypter/FSN
# a"hneln/WIXYD
#

compoundwords off
allaffixes on

# Character-set definitions.  The special-character strings are appropriate
# for use with the "-mm" nroff/troff macro package.  Users of other formatters
# or macro packages will undoubtedly have to modify these definitions.
# The definition of "ess-zed" requires that you define two characters in
# your ".mm" files;  "\*(ss" should expand to "\*b" (the Greek beta, which
# is fairly close to ess-zed) and "\*(SS" should expand to "SS" (two capital
# esses).
#
# These definitions also illustrate a cute little trick.  By declaring the
# non-special string 'ss' as a stringchar, we cause ispell to represent it
# as a single character internally.  This allows ispell to suggest spellings
# that use ess-zed as corrections for spellings using double esses, which is
# good because this is a common spelling error.  The price we pay is that
# ispell will not generate proper corrections for less common typos such
# as "st" for "ss".

#
# generic umlauts and sz as used in german word list
# All other types are defined relative to this one.
#
defstringtype "list" "nroff" ".list"

wordchars	[a-z]	[A-Z]
stringchar	a\"	A\"	# ä
stringchar	o\"	O\"	# ö
stringchar	ss	SS	# tricky :-)
stringchar	sS	Ss	# ß (no captalized version of ß - use SS for it)
stringchar	u\"	U\"	# ü
stringchar	à
stringchar	ç	Ç
stringchar	é
stringchar	ë
stringchar	ê
stringchar	ï
stringchar	ñ
############### Does anyone want more characters?

#
# TeX/LaTeX a` la german.sty
#
altstringtype "tex" "TeX" ".tex" ".bib"

altstringchar	\"a	a\"
altstringchar	\"A	A\"
altstringchar	\"o	o\"
altstringchar	\"O	O\"
altstringchar	\"u	u\"
altstringchar	\"U	U\"
altstringchar	\"s	sS
#altstringchar	ss	sS # swiss-only TODO
altstringchar	\"S	Ss
altstringchar	ss	ss
altstringchar	SS	SS
altstringchar	\\`a	à
altstringchar	\\c{c}	ç
altstringchar	\\c{C}	Ç
altstringchar	\\'e	é
altstringchar	\\"e	ë
altstringchar	\\^e	ê
altstringchar	\\\"{\\i}	ï
altstringchar	\\~n	ñ

#
# Plain TeX
#
altstringtype "plaintex" "TeX" ".tex"

altstringchar	\\\"a	a\"
altstringchar	\\\"A	A\"
altstringchar	\\\"o	o\"
altstringchar	\\\"O	O\"
altstringchar	\\\"u	u\"
altstringchar	\\\"U	U\"
altstringchar	{\\ss}	sS
altstringchar	{\\SS}	Ss
altstringchar	ss	ss
altstringchar	SS	SS
altstringchar	\\`a	à
altstringchar	\\c{c}	ç
altstringchar	\\c{C}	Ç
altstringchar	\\'e	é
altstringchar	\\"e	ë
altstringchar	\\^e	ê
altstringchar	\\\"{\\i}	ï
altstringchar	\\~n	ñ

#
# Alternate forms for ISO latin1 charset
#
altstringtype "latin1" "TeX" ".latin1" ".txt" ".tex" ".bib"

altstringchar	\344	a\"
altstringchar	\304	A\"
altstringchar	\366	o\"
altstringchar	\326	O\"
altstringchar	\374	u\"
altstringchar	\334	U\"
altstringchar	\337	sS
altstringchar	SS	Ss  # using two definitions of SS is difficult:
             		    # GROSS will not be accepted but suggested at
             		    # the same time :-|
altstringchar	ss	ss
altstringchar	SS	SS  # this definition is used for checking
altstringchar	à	à
altstringchar	ç	ç
altstringchar	Ç	Ç
altstringchar	é	é
altstringchar	ë	ë
altstringchar	ê	ê
altstringchar	ï	ï
altstringchar	ñ	ñ

#
# Alternate forms for plain ASCII text files
altstringtype "ascii" "nroff" ".ascii" ".txt"

altstringchar	ae	a\"
altstringchar	Ae	A\"
altstringchar	oe	o\"
altstringchar	Oe	O\"
altstringchar	ue	u\"
altstringchar	Ue	U\"
altstringchar	ss	sS
altstringchar	SS	Ss
altstringchar	ss	ss
altstringchar	SS	SS
 
#
# Alternate forms for PC charset
#
altstringtype "pc" "TeX" ".pc" ".txt" ".tex"

altstringchar	\204	a\"
altstringchar	\216	A\"
altstringchar	\224	o\"
altstringchar	\231	O\"
altstringchar	\201	u\"
altstringchar	\232	U\"
altstringchar	\341	sS
altstringchar	SS	Ss
altstringchar	ss	ss
altstringchar	SS	SS

#
# N/Troff with -ms/-me macros packages
#
#altstringtype "nroff" "nroff" ".nr" ".ms" ".me"

#altstringchar	a\\*\:	a\"
#altstringchar	A\\*\:	A\"
#altstringchar	o\\*\:	o\"
#altstringchar	O\\*\:	O\"
#altstringchar	u\\*\:	u\"
#altstringchar	U\\*\:	U\"
#altstringchar	\\*8	sS
#altstringchar	SS	Ss
#altstringchar	ss	ss
#altstringchar	SS	SS

#
# N/Troff with -mm macros
#
#altstringtype "-mm" "nroff" ".nr" ".mm"

#altstringchar	a\\*\:	a\"
#altstringchar	A\\*\;	A\"
#altstringchar	o\\*\:	o\"
#altstringchar	O\\*\;	O\"
#altstringchar	u\\*\:	u\"
#altstringchar	U\\*\;	U\"
#altstringchar	\\*(ss	sS
#altstringchar	SS	Ss
#altstringchar	ss      ss
#altstringchar	SS      SS
 
#
# Alternate form for NeXTSTEP charset
#
#altstringtype "NeXT" "TeX" ".NeXT" ".txt" ".tex"

#altstringchar	\331	a\"
#altstringchar	\205	A\"
#altstringchar	\360	o\"
#altstringchar	\226	O\"
#altstringchar	\366	u\"
#altstringchar	\271	U\"
#altstringchar	\373	sS
#altstringchar	SS	Ss
#altstringchar	ss	ss
#altstringchar	SS	SS

#
# Alternate forms for HP-Roman8 charset
# (used on HP-9000 machines under HP-VUE and maybe others)
#
#altstringtype "roman8" "TeX" ".roman8" ".txt" ".tex"
#
#altstringchar	\314	a\"
#altstringchar	\330	A\"
#altstringchar	\316	o\"
#altstringchar	\332	O\"
#altstringchar	\317	u\"
#altstringchar	\333	U\"
#altstringchar	\336	sS
#altstringchar	SS	Ss
#altstringchar	ss	ss
#altstringchar	SS	SS

#
# Alternate forms for ATARI charset
#
#altstringtype "atari" "TeX" ".atari" ".txt" ".tex"
#
#altstringchar	\204	a\"
#altstringchar	\216	A\"
#altstringchar	\224	o\"
#altstringchar	\231	O\"
#altstringchar	\201	u\"
#altstringchar	\232	U\"
#altstringchar	\341	sS
#altstringchar	SS	Ss
#altstringchar	ss	ss
#altstringchar	SS	SS


#
#			Quick Reference
#			===============
#
# nouns and adjectives:
#	E   -e			A  adj.: -e,-er,-en,-em,-es
#	N   -n
#	P   -en 		C  adj. comp.:	-ere, -erer, -eren, ...
#	p	plural for special words like Markt -> Märkte
#	R   -er, -ern
#	S   -s	        
#	T   -es 		D  verb > adj.: -d,   -de,  -den, 
#	Q   -s > sse,ssen			-dem, -der, -des
#			        
# verbs:
#	W   Du-imperative form			holen  > hol
#	D	Gerundium: -de, -der, -des, -den, -dem
#	I   ich- and ihr-form present tense	nehmen > nehme, nehmt
#	O   Partizip: -tete, -teter, tetes, teten, tetem
#	X   other present tense forms		legen  > legst, legt
#	Y   past tense forms			wagen  > wagte, wagtest, ...
#	Z   past tense and conditional forms from ich-from
#	    e.g.  nahm > nahmen, nahmst, nahmt
#
# other suffixes:
#	L   -lich, -liche, -licher, ...
#	B   -bar, -bare, -barer, ...
#	J   -ung, -ungen, ...
#	M   -chen, -chens
#
# prefixes and msic. suffixes:
#	U  un-			F   -in,   -innen
#	G  ge-			H   -heit, -heiten
#	V  ver- 		K   -keit, -keiten

prefixes

flag G: 	# Inseparable ge- prefix for verbs
    .			>	GE		# Wie rufen	> gerufen

flag *U:	# un- prefix for anything
    .			>	UN		# Wie gesund	> ungesund

flag *V:	# Inseparable ver- prefix for verbs
    .			>	VER		# Wie kaufen	> verkaufen

suffixes

flag F: 	# IN, INNEN for feminizing nouns and NEN for xxxIN nouns
    I N			>	NEN		# Wie Bäuerin	> Bäuerinnen
    E			>	-E,IN		#     Bote	> Botin
    E			>	-E,INNEN	#     Bote	> Botinnen
    [^I] N		>	IN
    [^I] N		>	INNEN
    [^EN]		>	IN		#     Freund > Freundin
    [^EN]		>	INNEN		#     Freund > Freundinnen

# The question is: How to switch Capitalization off?
# This will not serve us much otherwise!
flag L: 	# LICHxx for creating adverbs and adjectives:
    N			>	TLICH		# Wie Wesen	> wesentlich
    N			>	TLICHE		#     rund	> rundliche ???
    N			>	TLICHER 	#     Wesen	> wesentlicher
    N			>	TLICHES 	#     Wesen	> wesentliches
    N			>	TLICHEM 	#     Wesen	> wesentlichem
    N			>	TLICHEN 	#     Wesen	> wesentlichen
    [^N]		>	LICH		#     Kind	> kindlich #nn
    [^N]		>	LICHE		#     Kind	> kindliche #nn
    [^N]		>	LICHER		#     Kind	> kindlicher #nn
    [^N]		>	LICHES		#     Kind	> kindliches #nn
    [^N]		>	LICHEM		#     Kind	> kindlichem #nn
    [^N]		>	LICHEN		#     Kind	> kindlichen #nn

#
# How to force Capitals on for heit/keit ?
#
flag H: 	# HEIT substantivation:
    .			>	HEIT		# Wie gemein	> Gemeinheit
    .			>	HEITEN		#     fein	> Feinheiten

flag K: 	# KEIT substantivation:
    .			>	KEIT		# Wie heimlich	> Heimlichkeit
    .			>	KEITEN		#     eitel	> Eitelkeiten

flag M: 	# CHEN diminuitiv:
	[^SS]	>	CHEN		# Tür		> Türchen
	[^SS]	>	CHENS		# Heft		> Heftchens
#	A S E	>	-ASE,A"SCHEN
#	O S E	>	-OSE,O"SCHEN
#	U S E	>	-USE,U"SCHEN
	A SS	>	-ASS,A"SSCHEN
	A SS	>	-ASS,A"SSCHENS
	O SS	>	-OSS,O"SSCHEN
	O SS	>	-OSS,O"SSCHENS
	U SS	>	-USS,U"SSCHEN
	U SS	>	-USS,U"SSCHENS


flag *A:	# for adjectives:
    E			>	R	# Wie älteste	> ältester
    E			>	N	#
    E			>	M	#
    E			>	S	#
    [^ELR]		>	E	# Wie formbar	> formbare
    [^ELR]		>	ER	#     formbar	> formbarer
    [^ELR]		>	EN	#     formbar	> formbaren
    [^ELR]		>	EM	#     formbar	> formbarem
    [^ELR]		>	ES	#     formbar	> formbares
    [^E] [RL]		>	E	#     schnell	> schnelle
    [^E] [RL]		>	ER	#     schal	> schale
    [^E] [RL]		>	EN
    [^E] [RL]		>	EM
    [^E] [RL]		>	ES
    [^U] E R		>	E	# Wie schwer	> schwere
    [^U] E R		>	ER
    [^U] E R		>	EN
    [^U] E R		>	EM
    [^U] E R		>	ES

    U E R		>	-ER,RE	# Wie teuer	> teure
    U E R		>	-ER,RER	#     sauer	> saurer
    U E R		>	-ER,REN
    U E R		>	-ER,REM
    U E R		>	-ER,RES

    [EIL] E L 		>	E		# Wie parallel	> parallele
    [EIL] E L 		>	ER		#     viel	> viele
    [EIL] E L 		>	EN		#     scheel	> scheele
    [EIL] E L 		>	EM
    [EIL] E L 		>	ES
    [^EIL] E L 		>	-EL,LE		# Wie eitel	> eitle #nn .. no fel\/.*A
    [^EIL] E L 		>	-EL,LER 	#     simpel	> simple #nn
    [^EIL] E L 		>	-EL,LEN #nn
    [^EIL] E L 		>	-EL,LEM #nn
    [^EIL] E L 		>	-El,LES #nn

	[^AEIOUHLA"U"O"] L I G	>	-LIG,ELIG		# adlig > adelig
	[^AEIOUHLA"U"O"] L I G	>	-LIG,ELIGE
	[^AEIOUHLA"U"O"] L I G	>	-LIG,ELIGER
	[^AEIOUHLA"U"O"] L I G	>	-LIG,ELIGEN
	[^AEIOUHLA"U"O"] L I G	>	-LIG,ELIGEM
	[^AEIOUHLA"U"O"] L I G	>	-LIG,ELIGES
	
	[^HI] E R I G	>	-ERIG,RIG	# zitterig > zittrig
	[^HI] E R I G	>	-ERIG,RIGE
	[^HI] E R I G	>	-ERIG,RIGER
	[^HI] E R I G	>	-ERIG,RIGEN
	[^HI] E R I G	>	-ERIG,RIGEM
	[^HI] E R I G	>	-ERIG,RIGES


flag *C:		# for comparative forms of adjectives:
    [^ELR]	>	ERE		# Wie neu	> neuere
    [^ELR]	>	ERER	#
    [^ELR]	>	EREN	#
    [^ELR]	>	EREM	#
    [^ELR]	>	ERES	#

	[E]	>	RE	# prüde > prüdere
	[E]	>	RER
	[E]	>	REN
	[E]	>	REM
	[E]	>	RES

    [^E] [LR]	>	ERE		# Wie schmal	> schmale
    [^E] [LR]	>	ERER	#
    [^E] [LR]	>	EREN	#
    [^E] [LR]	>	EREM	#
    [^E] [LR]	>	ERES	#

    E L 	>	-EL,LERE	# Wie eitel	> eitlere #nn ... no fel\/.*C
    E L 	>	-EL,LERER	#nn
    E L 	>	-EL,LEREN	#nn
    E L 	>	-EL,LEREM	#nn
    E L 	>	-EL,LERES	#nn

    U E R	>	-ER,RERE	# Wie teuer	> teurere
    U E R	>	-ER,RERER	#
    U E R	>	-ER,REREN	#
    U E R	>	-ER,REREM	#
    U E R	>	-ER,RERES	#

    [^U] E R	>	ERE	# Wie schwer	> schwerere
    [^U] E R	>	ERER	#
    [^U] E R	>	EREN	#
    [^U] E R	>	EREM	#
    [^U] E R	>	ERES	#

	[^AEIOUHLA"U"O"] L I G	>	-LIG,ELIGERE		# adlig > adeligere
	[^AEIOUHLA"U"O"] L I G	>	-LIG,ELIGERER
	[^AEIOUHLA"U"O"] L I G	>	-LIG,ELIGEREN
	[^AEIOUHLA"U"O"] L I G	>	-LIG,ELIGEREM
	[^AEIOUHLA"U"O"] L I G	>	-LIG,ELIGERES
	
	[^HI] E R I G	>	-ERIG,RIGERE	# zitterig > zittrigere
	[^HI] E R I G	>	-ERIG,RIGERER
	[^HI] E R I G	>	-ERIG,RIGEREN
	[^HI] E R I G	>	-ERIG,RIGEREM
	[^HI] E R I G	>	-ERIG,RIGERES
# superlatives ...	
    [KsSSSSUXZ]	>	ESTE	# Wie neu	> neueste
    [KsSSSSUXZ]	>	ESTER
    [KsSSSSUXZ]	>	ESTEN	#     mies	> miesesten
    [KsSSSSUXZ]	>	ESTEM	#     lax	> laxestem
    [KsSSSSUXZ]	>	ESTES	#     spitz	> spitzestes
	
	E T	>	STE	# geeignet > geeignetste
	E T	>	STER
	E T	>	STEN
	E T	>	STEM
	E T	>	STES

	[^E] T	>	ESTE	#	matt > matteste
	[^E] T	>	ESTER
	[^E] T	>	ESTEN
	[^E] T	>	ESTEM
	[^E] T	>	ESTES

    [^KsSSSSTXZ]	>	STE	#     teuer	> teuerste
    [^KsSSSSTXZ]	>	STER	#     dick	> dickster
    [^KsSSSSTXZ]	>	STEN	#     lahm	> lahmsten
    [^KsSSSSTXZ]	>	STEM	#     teuer	> teuerstem
    [^KsSSSSTXZ]	>	STES	#     teuer	> teuerstes

	[^AEIOUHLA"U"O"] L I G	>	-LIG,ELIGSTE		# adlig > adeligste
	[^AEIOUHLA"U"O"] L I G	>	-LIG,ELIGSTER
	[^AEIOUHLA"U"O"] L I G	>	-LIG,ELIGSTEN
	[^AEIOUHLA"U"O"] L I G	>	-LIG,ELIGSTEM
	[^AEIOUHLA"U"O"] L I G	>	-LIG,ELIGSTES

	[^HI] E R I G	>	-ERIG,RIGSTE	# zitterig > zittrig
	[^HI] E R I G	>	-ERIG,RIGSTER
	[^HI] E R I G	>	-ERIG,RIGSTEN
	[^HI] E R I G	>	-ERIG,RIGSTEM
	[^HI] E R I G	>	-ERIG,RIGSTES

# a few 'catch all' plural forms:
# All plurals seem to boil down to one of 'N', 'E', 'P' or 'Q'
# (or are 'irregular')

flag *E:
    .			>	E		# Wie Wind	> Winde


flag *f:
	P H 	>	-PH,F	# Paragraph > Paragraf
	P H 	>	-PH,FEN
	P H I E	>	-PHIE,FIE	# Typographie > Typografie #nn
	P H I E	>	-PHIE,FIEN #nn

flag *N:
    .			>	N		# Wie Lampe	> Lampen

flag *P:
    .			>	EN		# Wie Tat	> Taten

flag *p:
# this is for some irregular plural forms with vowel -> umlaut conversions
	A U F	>	-AUF,A"UFE	# Lauf > Läufe
	A U F	>	-AUF,A"UFEN
	H A U S	>	-AUS,A"USER		# Haus > Häuser
	H A U S	>	-AUS,A"USERN
	M A R K T	>	-ARKT,A"RKTE	# Markt > Märkte
	M A R K T	>	-ARKT,A"RKTEN
	A N G	>	-ANG,A"NGE	# Gang > Gänge
	A N G	>	-ANG,A"NGEN
	U sS	>	-UsS,U"sSE	# Gruß > Grüße #swiss-del
	U sS	>	-UsS,U"sSEN #swiss-del
	O sS	>	-OsS,O"sSE	# Stoß > Stöße #swiss-convert
	O sS	>	-OsS,O"sSEN #swiss-convert
	A U M	>	-AUM,A"UME	# Raum > Räume
	A U M	>	-AUM,A"UMEN
	A G	>	-AG,A"GE	# Betrag > Beträge
	A G	>	-AG,A"GEN
	U G	>	-UG,U"GE	# Zug > Züge
	U G	>	-UG,U"GEN
#	A N D	>	-AND,A"NDE  #... ??? TODO ???
#	A N D	>	-AND,A"NDEN #... ???
	A L L	>	-ALL,A"LLE	# Fall > Fälle
	A L L	>	-ALL,A"LLEN
    A SS	>	-ASS,A"SSE	#	Pass > Pässe
    A SS	>	-ASS,A"SSEN
    U SS	>	-USS,U"SSE	#	Nuss > Nüsse
    U SS	>	-USS,U"SSEN
#  be carefull with Erlass, Fass, Hass, Kompass, ???,
#	Stuss, ..druss, ???        ... they don't pluralize via the /p flag !

flag *R:
	[^E]	>	ER		# Wie Licht	> Lichter
	[^E]	>	ERN		#     Licht	> Lichtern
	E		>	R		# Beamte > Beamter

flag *S:
	.	>	S	# Wolfgang > Wolfgangs


flag *q:		# for feminin nouns who don't have -SSES like `Erlaubnisses'
    S	>	-S,SSE		#	Erlaubnis  > Erlaubnisse
    S	>	-S,SSEN 	#	Erlaubnis  > Erlaubnissen
	
flag *Q:	
    S	>	-S,SSE		#	Geheimnis  > Geheimnisse
    S	>	-S,SSEN 	#	Geheimnis  > Geheimnissen
    S	>	-S,SSES 	#	Geheimnis  > Geheimnisses


########

# Genitiv seperate -s and -es, many words may take them both! (Muts, Mutes)
flag *T:
    .			>	ES		# Platz	> Platzes
							# Reis	> Reises

# verbs:

flag *J: 	# -ung (verb -> noun)
# capitalization problem revisited!
   E L N	>	-ELN,LUNG	# Wie handeln	> Handlung #nn
   E R N	>	-N,UNG		#     wandern	> Wanderung
   E N		>	-EN,UNG 	#     reiben	> Reibung
   E L N	>	-ELN,LUNGEN	#     handeln	> Handlungen #nn
   E R N	>	-N,UNGEN	#     wandern	> Wanderungen
   E N		>	-EN,UNGEN	#     reiben	> Reibungen
   [^N] 	>	UNG		#     Bild	> Bildung
   [^N] 	>	UNGEN		#     Abbild	> Abbildungen

flag B: 	# -bar	(verb -> adj.):
    E [LR] N	>	-N,BAR		# Wie wundern	> wunderbar
    E [LR] N	>	-N,BARE 
    E [LR] N	>	-N,BAREN
    E [LR] N	>	-N,BARER
    E [LR] N	>	-N,BARES
    E [LR] N	>	-N,BAREM
    E N		>	-EN,BAR 	#     halten	> haltbar
    E N		>	-EN,BARE
    E N		>	-EN,BAREN
    E N		>	-EN,BARER
    E N		>	-EN,BARES
    E N		>	-EN,BAREM

flag *D:	# -d..	(verb -> Partizip Präs.):
    N	>	D		# Wie schlafen	> schlafend
    N	>	DE		#     schlafen	> schlafende
    N	>	DEN		#     schlafen	> schlafenden
    N	>	DER		#     schlafen	> schlafender
    N	>	DES		#     schlafen	> schlafendes
    N	>	DEM		#     schlafen	> schlafendem

flag *W:
# Du-form imperative endings
    [^IMN] E N	>	-EN,-		# Wie reimen	> reim
    E I E N		>	-EN,-		#     schreien	> schrei
						# aber nicht: knien > kni
    [^BGHT] [MN] E N	>	-EN,-		#     rennen	> renn
    [^C] H N E N	>	-EN,-		#     dehnen	> dehn

    E L N	>	-N,-		#     lächeln	> lächel
    E R N	>	-N,-		#     nähern	> näher
						# otherwise: ich-ending below
# Du-form imperative endings from du- or er/sie/es-form:
    S T 		>	-ST,-		# Wie trittst	> tritt
    [^S] T		>	-T,-		#     nimmt	> nimm #nn

#
# Present tense:
#
# ich, ihr-forms are seperated from du,er/sie/es-forms.
# Many (starke) verbs can only build the ich,ihr-form from the infinitive.
#	tragen/I > trage, tragt
#
# Also flag X is sometimes useful for past tense of Konjunktiv:
#	abnahmen/X > abnahmst, abnahmt
#
# For present tense regular (schwache) verbs, I and X will go together.
#
flag *I:
# ich
    E N 		>	-N,-		# Wie kommen	> komme
#    E L N 	>	-ELN,QQLE 	#     lächeln	> lächle #qqq
    E L N 	>	-ELN,LE 	#     lächeln	> lächle #nnn
    E L N		>	-N,E		# auch: lächeln > lächele
    E R N 	>	-ERN,RE 	#     wandern	> wandre
    E R N		>	-N,E		# auch: nähern > nähere

# Ihr-form endings (redundant with er/sie/es most of the time)
    E [LR] N		>	-N,T		# Wie lächeln	> lächelt
    [DT] E N		>	-N,T
#    [^DIMNT] E N	>	-EN,QQT	#qq schaff"|t
    [^DIMNT] E N	>	-EN,T	#nn

    E I E N		>	-EN,T		#     schreien	> schreit
    [^E] I E N		>	-N,T		#     knien	> kniet

    C H N E N		>	-N,T
    [^C] H [MN] E N	>	-EN,T		# Wie nehmen	> nehmt


    [^AA"EHILMNOO"UU"R] [MN] E N
			>	-N,T
    [AA"EILMNOO"UU"R] [MN] E N
			>	-EN,T

# special treatment for 'tun': (worthwile?)
    U N 		>	-N,E		#     tun > ich tue
    U N 		>	-N,EN		#     tun > wir tuen
    U N 		>	-N,T		#     tun > er	tut


flag *X:	# other present tense verb endings:
# Er/sie/es-form endings
    E [LR] N		>	-N,T		# Wie lächeln	> lächelt
    [DTW] E N		>	-N,T		#     arbeiten	> arbeitet
    E I E N		>	-EN,T		#     schreien	> schreit
# old form:
#    E I E N		>	-N,T		#     schreien	> schreiet

    [^E] I E N		>	-N,T		#     knien	> kniet
#    [^DITMNW] E N	>	-EN,QQT		#     leben	> lebt #qq schaff"|t
    [^DITMNW] E N	>	-EN,T		#     leben	> lebt #nn

    C H N E N		>	-N,T		# Wie rechnen	> rechnet
    [^C] H [MN] E N	>	-EN,T		#     ahnen	> ahnt

    [^AA"EHILMNOO"UU"R] [MN] E N
			>	-N,T		# Wie atmen	> atmet
    [AA"EILMNOO"UU"R] [MN] E N
			>	-EN,T		# Wie lernen	> lernt


# old fashioned imperative and ihr- form:
#    [BFGHKLMNPRSsSVX] E N
#			>	-N,T		# Wie lernen	> lernet

    U N 		>	-N, T		#     tun	> tut
# old fashioned form:
#   U N 		>	-N, ET		#     tun	> tuet

# Er/sie/es-form ending from Du-form:
    T S T		>	-ST,-		# Wie trittst	> tritt

# Du-form endings
    E [LR] N		>	-N,ST		# Wie nähern	> näherst
    [DTW] E N		>	-N,ST		#     arbeiten	> arbeitest
    [^DIMNsSSSSTWZX] E N >	-EN,ST		#     leben	> lebst

    E I E N		>	-EN,ST		#     schreien	> schreist
    [^E] I E N		>	-N,ST		#     knien	> kniest

    C H N E N		>	-N,ST		# Wie rechnen	> rechnest
    [^C] H [MN] E N	>	-EN,ST		#     ahnen	> ahnst

    [^AA"EHILMNOO"UU"R] [MN] E N	>	-N,ST	# Wie atmen	> atmest
    [AA"EILMNOO"UU"R] [MN] E N	>	-EN,ST	# Wie lernen	> lernst

    U N	>	-N, ST		#     tun	> tust

    [sSSSSXZ] E N	>	-N,ST 	# Wie heisSen	> heisSest

#   alternate form for -schen:
    S C H E N		>	-N,ST 	#     wischen	> wischest


# Du-form ending from Er/sie/es-form:
    [^SZ] T		>	-T,ST		# Wie nimmt	> nimmst
    Z T 		>	-T,EST		#     schmilzt	> schmilzest

flag *Y:
# Past-tense ich/er/sie/es-form endings
    E [LR] N		>	-N,TE		# Wie lächeln	> lächelte
    [DTW] E N		>	-N,TE		#     arbeiten	> arbeitete
#    [^DIMNTW] E N	>	-EN,QQTE		#     leben	> lebte #qq schaff"|te
    [^DIMNTW] E N	>	-EN,TE		#     leben	> lebte #nn

    E I E N		>	-EN,TE		#     freien	> freite
    [^E] I E N		>	-N,TE		#     knien	> kniete

    C H N E N		>	-N,TE		# Wie rechnen	> rechnete
    [^C] H [MN] E N	>	-EN,TE		#     ahnen	> ahnte

    [^AA"EHILMNOO"UU"R] [MN] E N
			>	-N,TE		# Wie atmen	> atmete
    [AA"EILMNOO"UU"R] [MN] E N
			>	-EN,TE		# Wie lernen	> lernte

# Past-tense du-form endings
    E [LR] N		>	-N,TEST 	# Wie lächeln	> lächeltest
    [DTW] E N		>	-N,TEST 	#     arbeiten	> arbeitetest
#    [^DIMNTW] E N	>	-EN,QQTEST	#     leben	> lebtest #qq schaff"|test
    [^DIMNTW] E N	>	-EN,TEST	#     leben	> lebtest #nn

    E I E N		>	-EN,TEST	#     freien	> freitest
    [^E] I E N		>	-N,TEST 	#     knien	> knietest

    C H N E N		>	-N,TEST 	# Wie rechnen	> rechnetest
    [^C] H [MN] E N	>	-EN,TEST	#     ahnen	> ahntest

    [^AA"EHILMNOO"UU"R] [MN] E N
			>	-N,TEST 	# Wie atmen	> atmetest
    [AA"EILMNOO"UU"R] [MN] E N
			>	-EN,TEST	# Wie lernen	> lerntest

# Past-tense ihr-form endings
    E [LR] N		>	-N,TET		# Wie nähern	> nähertet
    [DTW] E N		>	-N,TET		#     rasten	> rastetet
#    [^DIMNTW] E N	>	-EN,QQTET 	#     rasen	> rastet #qq klopf"|tet
    [^DIMNTW] E N	>	-EN,TET 	#     rasen	> rastet #nn

    E I E N		>	-EN,TET 	#     freien	> freitet
    [^E] I E N		>	-N,TET		#     knien	> knietet

    C H N E N		>	-N,TET		# Wie rechnen	> rechnetet
    [^C] H [MN] E N	>	-EN,TET 	#     ahnen	> ahntet

    [^AA"EHILMNOO"UU"R] [MN] E N
			>	-N,TET		# Wie atmen	> atmetet
    [AA"EILMNOO"UU"R] [MN] E N
			>	-EN,TET 	# Wie lernen	> lerntet

# Past-tense sie/Sie-form endings
    E [LR] N		>	-N, TEN 	# Wie lächeln	> lächelten
    [DTW] E N		>	-N, TEN 	#     arbeiten	> arbeiteten
#    [^DIMNTW] E N	>	-EN,QQTEN 	#     leben	> lebten #qq hüpf"|ten
    [^DIMNTW] E N	>	-EN,TEN 	#     leben	> lebten #nn

    E I E N		>	-EN,TEN 	#     freien	> freiten
    [^E] I E N		>	-N,TEN		#     knien	> knieten

    C H N E N		>	-N, TEN 	# Wie rechnen	> rechneten
    [^C] H [MN] E N	>	-EN,TEN 	#     ahnen	> ahnten

    [^AA"EHILMNOO"UU"R] [MN] E N
			>	-N, TEN 	# Wie atmen	> atmeten
    [AA"EILMNOO"UU"R] [MN] E N
			>	-EN,TEN 	# Wie lernen	> lernten

# Past-tense endings for non-regular verbs and Konjunktiv forms from ich-form:
flag *Z:
# er/sie/es = ich
# du
    [^HsSSSSZ]		>	ST		# Wie wusste	> wusstest
    [^C] H		>	ST		#     floh	> flohest
    [^S] C H		>	ST	#     wich	> wichst
# CH,D,F,K and T may also have an 'e' before 'st':
    [DFKSTZ]		>	EST	#     riet	> rietest
# There are verbs which don't have the -chest form below, such as 'brachst'
# or 'rochst'.	Then use 'brachen/WX', which is only slightly less elegant.
    C H 		>	EST	#     wusch	> wuschest
    [AU] sS		>	EST	#     aß	> aßest #swiss-convert
    I E sS		>	EST	#     ließ	> ließt #swiss-convert
    [IO] SS		>	EST	#     goss	> gossest

# ihr
#    [^DT]		>	QQT	#     wüsste	> wüsstet #qq griff"|t
    [^DT]		>	T	#     wüsste	> wüsstet #nn
    [DT]		>	ET	#     riet	> rietet
#   If you insist on all past tense ihr-forms ending in -et,
#   here is how to do it:
#   [ I didn't check if this is 'normal' or not, but it seems somewhat
#     old-fashioned to me.  ]
#   .		>	ET		#     hob	> hobet
#						#     schoss	> schosset

# wir/sie
    E			>	N	#     hatte	> hatten
    I E 		>	EN	# auch: schrie	> schrieen
    [^E]		>	EN	#     nahm	> nahmen

flag *O:
#
# Partizip dekliniert: Wie  verarbeiten -> verarbeiteter
#
# This is similar to flag Y,  but will not necessaryly apply
# to all verbs which have regular (Y) past tense form.
#
# The forms to be generated are the same as for the A flag
# (which could be used with a different stem to do the same thing).
#
# flag *Y wil already produce the -e, -en forms.
#
# -tes
    E [LR] N		>	-N,TES		# Wie vererben	> vererbtes
    [DTW] E N		>	-N,TES
#    [^DMNTW] E N	>	-EN,QQTES	#qq
    [^DMNTW] E N	>	-EN,TES	#nn

    C H N E N		>	-N,TES
    [^C] H [MN] E N	>	-EN,TES

    [^AA"EHILMNOO"UU"R] [MN] E N	>	-N,TES
    [AA"EILMNOO"UU"R] [MN] E N	>	-EN,TES
# -ter						# Wie erzielen > erzielter
    E [LR] N		>	-N,TER
    [DTW] E N		>	-N,TER
#    [^DMNTW] E N	>	-EN,QQTER	#qq
    [^DMNTW] E N	>	-EN,TER	#nn

    C H N E N		>	-N,TER
    [^C] H [MN] E N	>	-EN,TER

    [^AA"EHILMNOO"UU"R] [MN] E N	>	-N,TER
    [AA"EILMNOO"UU"R] [MN] E N	>	-EN,TER
# -tem						# Wie verfluchen > verfluchtem
    E [LR] N		>	-N,TEM
    [DTW] E N		>	-N,TEM
#    [^DMNTW] E N	>	-EN,QQTEM	#qq
    [^DMNTW] E N	>	-EN,TEM	#nn

    C H N E N		>	-N,TEM
    [^C] H [MN] E N	>	-EN,TEM

    [^AA"EHILMNOO"UU"R] [MN] E N	>	-N,TEM
    [AA"EILMNOO"UU"R] [MN] E N	>	-EN,TEM
